# 合并无形资产摊销摊销

提问人：hedongtan 时间：2020-03-10 08:05:40
请教陈老师，某公司是经营设备业务，设备需要嵌入软件才能运行。该嵌入软件是由母公司自己研发的，发生的研发费用已在当期全部费用化。现母公司向全资子公司销售一批设备，分别签订了机器合同和软件合同，子公司分别做了固定资产和无形资产。公司在编制合并财务报表时，抵消了收入和固定资产、无形资产，并且把无形资产摊销从主营业务成本中恢复。但是在审计时，审计人员不认可无形资产摊销从主营业务成本中恢复，理由是从损益中恢复无形资产摊销会增加企业利润。于是审计人员从存货中恢复了无形资产摊销。请教陈老师如何恢复无形资产摊销更合理？

回答人：chenyiwei
在合并报表层面应完全抵销该项内部交易的影响，视同没有发生过，由于母公司的软件研发支出在前期已全部费用化，因此软件销售应视同无成本。如果子公司该项无形资产摊销计入管理费用的，则贷记管理费用；如果子公司该项无形资产摊销计入制造费用或生产成本的，则贷记销售成本。这与“从损益中恢复无形资产摊销会增加企业利润”无关。